# 原始报表数用账面数还是纳税申报表数？

提问人：心无蝶起 时间：2016-08-19 16:25:59
您好，陈老师，我们企业正在申请新三板，但是账面数据与纳税申报表及审定申报数各不一致，在做原始财务报表与申报财务报表差异审核报告的时候怎么办，原始报表数直接用账面数还是用纳税申报表数据？

回答人：chenyiwei
如果相关年度出具过法定审计报告的，则以该报告后附的经审计财务报表为原始财务报表；没有经过法定财务报表审计的，以经过税务机关确认的纳税申报财务报表为原始财务报表。